# 请教陈版主，固定资产和长期待摊费用的区别

提问人：wx_60d9d06dbd81 时间：2021-06-28 13:33:07
请教陈版，看了之前不少的讨论，我理解自有房屋装修费一般会计入固定资产——装修，租赁房产一般会计入长期待摊费用，请问这么处理的依据是什么，为什么要对是否拥有产权进行区分，不可以都确认为固定资产或者长期待摊费用吗？

回答人：chenyiwei
可参考：https://bbs.esnai.com/forum.php? ... 133&pid=9243127。